

# **Profiel**

Ik ben een sociale en gedreven digitale duizendpoot van 22 jaar oud. Ik heb interesse in alles wat met lay-out en design te maken heeft. Naast het visuele aspect in communicatie vind ik storytelling heel belangrijk. In mijn vrije tijd speel ik af en toe piano en breng ik veel tijd door met mijn hond en paarden.

### **Contact**

**4** 18 april 1998

Jan Willemstraat 12A 2830 Blaasveld

▼ vandeveldeanke@hotmail.be

ankevandevelde.com

**4** 04 71 22 28 46

Rijbewijs B

# Vaardigheden

#### Talen

Nederlands Engels Frans

#### **Microsoft Office**

Word PowerPoint Excel

#### **Adobe Software**

Adobe XD
Indesign
Photoshop
Illustrator
After Effects

#### Webdesign

HTML
CSS
Wordpress
Javascript
PHP

# Anke Van de Velde

# **Opleidingen**

2019 - 2021 Bachelor Grafische en Digitale Media -

**Crossmedia-Ontwerp**AP Hogeschool Antwerpen

2016 - 2019 Bachelor Communicatiemanagement -

**Commerciële Communicatie** AP Hogeschool Antwerpen

2010 - 2016 ASO Humane Wetenschappen

**OLVI Boom** 

# **Ervaring**

07/2020 Eternit NV

Jobstudent marketing medewerker

• Bestellingen stalen klaarmaken en verzenden

04/2019 - 06/2019 NewWorld

Stage Brand Activation

Briefings/debriefings opstellen

• Planningen opstellen en nakijken

• Ontwerpen van logo's en visuals

• Presentaties vormgeven

02/2019 - 04/2019 Belgian Corporate Video Festival 2019

Verantwoordelijke lay-out

Ontwerpen magazine

• Wordpress website opbouwen

· Organisatie en opvolging

08/2018 Mazda Motor Benelux

Jobstudent magazijnmedewerker

08/2017 Eternit NV

Jobstudent administratief medewerker

08/2016 Mazda Motor Benelux

Jobstudent magazijnmedewerker

08/2015 Vrijwilligerswerk jeugddienst Willebroek

Animator

08/2014 Bloso-Centrum Hazewinkel

Poetshulp